臺灣士林地方法院民事判決　九十年度訴字第七八號
　　原　　　告　江鐘譽即藝寶玩具企業社
　　法定代理人　甲○○
右當事人間返還價金等事件，本院判決如左：
    主    文
原告之訴及假執行聲請駁回。
訴訟費用由原告負擔。
    事    實
一、原告方面：
（一）聲明：
  １、被告應給付原告新台幣九十六萬三千八百二十元及其中二十三萬三千八百二十
      元自八十九年一月十三日起、三十五萬元自八十九年一月二十一日起、三十八
      萬元自訴狀繕本送達翌日起，均至清償日止按年息百分之五計算之利息。
  ２、請准供擔保為假執行之宣告。
（二）陳述：
  １、被告所交付系爭三批絨毛玩具之瑕疵狀況原告確已從速檢查並依法通知被告：
  (1) 緣原告於民國（下同）八十八年十一月底向被告訂購絨毛玩具三批，包括十一
      吋小叮噹二千四百隻、十三吋皮卡丘二千四百隻、十一吋皮卡丘三千六百隻，
      價款共計新台幣（下同）一百一十九萬四千元。被告雖於八十九年一月五日將
      前揭絨毛玩具交付原告，惟經原告開箱檢查貨物之狀況，發現被告所交付之絨
      毛玩具多數有規格不符及品質不良之情形，原告爰立即通知被告補正並交付良
      品，被告雖曾允諾八十九年一月十五日補齊（詳原證一存證信函），然被告僅
      前來運回一部分貨物，稍事修補隨即運回，並非以良品更換，原告復於八十九
      年二月十五日以板橋民族郵局第三十七號存證信函通知被告將所持有未屆期之
      貨款支票返還原告，並將瑕疵品取回，嗣交付良品後再結算貨款（詳證一），
      惟被告仍無善意回應，且仍提示貨款支票，原告無奈之餘，只得於八十九年七
      月二十四日以台北南海郵局第一二八七號存證信函通知被告解除瑕疵品部分之
      買賣契約，是原告收受貨物後確已從速檢查，並將瑕疵狀況通知被告。
  (2) 按依民法第三百五十六條第一項規定，買受人應按「物之性質」，依「通常程
      序」從速檢查其所受領之物，本件系爭三批絨毛玩具數量多達八千四百隻，勢
      必無法當場驗收，兩造亦無約定交付貨物時原告須當場驗收，嗣原告檢查時發
      現貨物有瑕疵時即立刻以電話並發函通知被告，被告抗辯原告未盡檢查及通知
      義務，誠屬無稽。
  ２、被告所交付之系爭三批絨毛玩具確有重大瑕疵：
  (1) 被告所交付之系爭三批絨毛玩具，經原告開箱檢查後發現有重大瑕疵，根本無
      法對外銷售，雖經原告通知被告補正，被告雖取回部分修補，但所交回者仍非
      良品。此等瑕疵品，於台灣板橋地方法院八十九年度簡上字第二四七號給付票
      款（下稱另案給付票款事件）事件審理中，原告江鍾譽親自攜帶到庭由法官勘
      驗現狀，被告雖否認為其所生產製造，惟經法官親至原告倉庫履勘，被告對原
      告所提示無瑕疵之貨品概承認為其所製造無誤，然對瑕疵品則一律矢口否認，
      原告復提出一個十一吋皮卡丘眼球有白色貼紙問被告是否為其所貼，被告答不
      是，惟於另案給付票款事件，法官問：「後來皮卡丘的瑕疵如何解決？」被告
      法定代理人甲○○答稱：「眼睛的部分江鍾譽認為白眼圈部分有刮痕，後來我
      們運到宜蘭去修補，我們是用白色的貼紙貼上去，因為宜蘭人多而且工資便宜
      」（台灣板橋地方法院九十年三月二日準備程序筆錄，原證六），是其先前於
      該案件開庭審理時當庭承認其係以貼紙修補皮卡丘眼部之瑕疵，復於法官現場
      勘驗時，竟否認眼睛貼有貼紙之皮卡丘為其所製造，其顯係故為虛偽陳述，矯
      飾卸責，原告實無膽敢以他物混充本件之買賣標的而矇蔽鈞院，祈請明察。
  (2) 十一吋小叮噹部分：
  Ａ．查被告所交付之十一吋小叮噹數量共計二千四百隻，經原告開箱檢查，發現其
      中二千一百九十隻有填充物與約定不符（應用Ａ級棉花卻用泡棉）、造型走樣
      、少叮噹配件等瑕疵，此情業經另案給付票款事件法官親至原告公司倉庫勘驗
      庫存品，原告當場提示被告公司所生產之成品與系爭瑕疵品比對結果：「小叮
      噹之樣品（即成品）有鈴鐺，成品（即系爭瑕疵品）沒有，成品嚴重走型」，
      是證被告所交付之十一吋小叮噹確有瑕疵。
  Ｂ．被告以原告在八十九年一月五日收受十一吋小叮噹當場表示無瑕疵，並於一月
      十二日交付面額二十八萬八千元之支票乙紙，且已獲兌現，佐證十一吋小叮噹
      確無瑕疵云云，惟查：
    a.查系爭三批貨物兩造並無約定須當場驗貨，且原告將十一吋小叮噹送至原告公
      司時，並非由原告本人簽收，原告不可能當場驗收表示無誤，原告亦未授權任
      何公司職員驗收貨物，況系爭三批絨毛玩具數量多達八千四百隻，小叮噹部分
      亦有二千四百隻，勢必無法當場啟箱一一檢查，原告不可能單獨驗收十一吋小
      叮噹部分並確認無瑕疵，被告以十一吋小叮噹已於貨物運抵原告公司時經原告
      當場驗收無誤等語，並非屬實。
    b.再查，依原告歷次向被告訂購相同品名之小叮噹，價格均為一百一十元（詳原
      證五），本件小叮噹之進貨量為二千四百隻，該批貨物總價應為二十六萬四千
      元，而非二十八萬八千元，被告主張小叮噹之單價為一百二十元，既與歷次交
      易價格不符，亦無任何證據佐證，洵屬無據。
    c.復查，原告並非首次與被告交易，依渠等歷次之交易習慣，貨款均是多批一起
      核算（此業經被告法定代理人甲○○於另案給付票款事件九十年四月二十日準
      備程序筆錄自承在卷，原證七），本件系爭三批絨毛玩具，為原告一次向被告
      訂貨，貨款之支付亦係經雙方磋商後一併核算，而原告所簽發上海商業銀行，
      票號0000000，面額二十八萬八千元支票，並非特定用以支付小叮噹部
      分之價款，而僅係預付三批絨毛玩具貨款之一部分，至其餘款尚待被告交付良
      品後再一併結清，此亦與社會交易常情相符。
  (3) 十一吋皮卡丘部分：
  Ａ．查被告所交付十一吋皮卡丘數量共計三千六百隻，惟其全數俱有填充物與約定
      不符、造型走樣、眼睛白點部分嚴重刮傷等重大瑕疵，此等情狀亦經另案給付
      票款事件法官履勘貨物之實際狀況：「十一吋皮卡丘部分，樣品內充物是樹脂
      棉花，成品內充物是泡棉廢料，成品外表嚴重變型」，法官並主動要求就內充
      物及外形變形部分照相附卷；且被告亦自承於八十九年一月十一日將一百四十
      七箱有瑕疵之十一吋皮卡丘運回修補，是該批貨物確有瑕疵，堪可認定。
  Ｂ．被告以伊於八十九年一月十二日即將有瑕疵之一百四十七箱十一吋皮卡丘修補
      完畢，運回交付原告云云，惟查：
    a.一百四十七箱之皮卡丘數量多達三千五百二十八隻，被告竟能一日修補完畢，
      足見其僅係敷衍了事，此按被告法定代理人甲○○於另案給付票款事件中，自
      承被告運回休補者僅以貼紙修補皮卡丘眼睛白點部分刮痕而已，除此之外，系
      爭十一吋皮卡丘尚有填充物與約定不符、造型走樣等瑕疵，被告均未修復，原
      告業以原證一存證信函通知被告，被告並未置理。
    b.次查，若如被告所辯其已全數交付十一吋皮卡丘良品予原告，經原告收受無異
      議，則依被告所言兩造係分批核算貨款之付款方式，被告理當要求原告結清十
      一吋皮卡丘部分之貨款四十八萬六千元，何以僅收受原告交付之三十五萬元之
      支票乙紙？被告實難自圓其說，故原告主張被告所交付之十一吋皮卡丘有瑕疵
      未修補完成，原告不願支付全部價款，惟經被告屢次催請原告先行給付部份價
      款以疏其材料成本支出之困，原告方同意預開支票乙節，應為可採。
  (4) 十三吋皮卡丘部分：
  Ａ．查原告向被告購買十三吋皮卡丘共計二千四百隻，其中二千二百三十二隻有填
      充物與約定不符、造型走樣、眼睛白點部分嚴重刮傷等瑕疵，經勘驗結果：「
      十三吋皮卡丘部分，眼睛部位有刮傷，即眼球部分有刮痕造成黑色部分顯露出
      來，經勘驗，上訴人取出一箱十三吋皮卡丘，確有此現象，經剪開後，內填充
      物為泡棉」，被告亦自承十三吋皮卡丘有瑕疵，被告屢向原告交涉取回修補，
      最後取回五十箱，嗣後並未送還原告等語，是原告所陳並非子虛。
  Ｂ．被告以經原告檢查後通知伊有瑕疵之十三吋皮卡丘數量為五十箱共六百隻，被
      告已於八十九年一月下旬取回修補，惟查，被告法定代理人既已於另案自承其
      運回修補之皮卡丘僅將眼球部分以貼紙黏貼，並非重新加工交付良品；而有關
      原告主張之前揭瑕疵，如填充物不符、造型走樣等，被告因無法修補，故根本
      拒絕取回修補，是被告顯未依約提出無瑕疵之貨品，原告不得不在開立三紙付
      款支票後，對於最後一只面額三十八萬之支票予以止付。
  Ｃ．被告另以原告以板橋八支郵局第四十五號存證信函通知被告有關皮卡丘部份價
      款保留二十萬元為保留款云云，惟查原告所發前揭信函之要旨為回覆被告八十
      九年二月二十二日之存證信函（被證七存證信函第一項參照），原告僅陳明將
      被告來函所指之二十萬做為系爭瑕疵品之保留款，並非謂其即為本件買賣之尾
      款，被告所指，容有誤會。
  ３、原告解除系爭買賣契約於法有據：
  (1) 按民法第三百五十九條規定：「買賣因物有瑕疵，而出賣人因前五條之規定應
      負擔保之責者，買受人得解除契約」，「因可歸責於債務人之事由，致為不完
      全給付者，債權人得依關於給付遲延或給付不能之規定行使其權利」民法第二
      百二十七條著有明文，本件被告所交付之系爭三批絨毛玩具存有前揭所述之瑕
      疵，原告依法通知被告補正，被告或拒絕補正，或其運回之部分並未妥善修補
      ，而觀諸此等瑕疵品，其內部填充物品質低劣，外觀造型亦嚴重走樣，實毫無
      任何市場價值，原告只得堆積於倉庫形同廢棄物一般，是原告依民法第三百五
      十九條及二百二十七條不完全給付之給付不能之法律效果解除買賣契約，應屬
      有理。
  (2) 再按「解除契約時，當事人雙方回復原狀之義務，除法律另有規定，或契約另
      有訂定外，依左列之規定：一、由他方所受領之給付物應返還之。二、受領之
      給付為金錢者，應附加自受領時起之利息償還之。」民法第二百五十九條第一
      項第一款、第二款明文規定。查本件買賣總價款為一百十九萬四千元，瑕疵部
      分之價款為一百十三萬九千八百二十元，無瑕疵部分價款為五萬四千一百八十
      元，原告業已依法解除有瑕疵部分之買賣契約，被告自負回復原狀之義務。而
      原告共交付被告支票三紙，包括票號CHA0000000，發票日八十九年一月十一日
      ，面額二十八萬八千元、票號CH  A0000000，發票日八十九年一月二十日，面
      額三十五萬元，及票號0000000，發票日八十九年二月二十日，面額三十八萬
      元，其中面額二十八萬八千元及三十五萬元二紙支票，被告已分別於八十九年
      一月十三日及八十九年一月二十日提示並獲兌現；關於三十八萬元之支票，被
      告亦負有返還之義務，惟被告自承已將該支票轉讓訴外人朱兆，因支票為無因
      證券，勢必已無法請求返還，爰一併請求償還票面金額如訴之聲明所示。
二、被告方面：
（一）聲明：
  １、原告之訴及假執行之聲請均駁回。
  ２、如受不利判決，願供擔保，請准免為假執行。
（二）陳述：
  １、茲以時間順序說明本件交易之過程。
  (1) 八十八年十一月底：
  Ａ．原告向被告訂購小叮噹二千四百隻、十一吋皮卡丘三千六百隻（原告於起訴狀
      中原係主張四千三百二十隻，起訴狀所附原證二台北南海郵局第一二八七號存
      證信函之附表中亦主張係四千三百二十隻，惟原告在準備書（二）狀就此部分
      又改稱係三千六百隻）、十三吋皮卡丘二千四百隻，此為兩造所不爭執。
  Ｂ．有關此等產品之單價及總價為何？兩造說法則有歧異，茲就此點說明如后：
    a.原告之主張
   (A)原告起訴狀第三頁主張買賣總價為一百二十九萬一千二百元。原告此金額係如
      何計算而得，依原證二台北南海郵局第一二八七號存證信函所附之附表可知原
      告係主張：
        (a) 小叮噹每隻單價１１０元Ｘ２４００隻＝２６４，０００元。
        (b) 十三吋皮卡丘每隻單價１８５元Ｘ２４００隻＝４４４，０００元。
        (c) 十一吋皮卡丘每隻單價１３５元Ｘ４３２０隻＝５８３，２００元。
        (d) ２６４，０００元＋４４４，０００元＋５８３，２００元＝
            １，２９１，２００元。
   (B)原證一存證信函主張總價款為一百零一萬八千元。此一金額係如何計算，原告
      則未予說明。
   (C)原告於準備（二）狀又改稱本件買賣總價為一百一十九萬四千元，依該訴狀之
      附表可知原告係主張：
        (a) 小叮噹每隻單價１１０元Ｘ２４００隻==２６４，０００元。
        (b) 十三吋皮卡丘每隻單價１８５元Ｘ２４００隻==４４４，０００元。
        (c) 十一吋皮卡丘每隻單價１３５元Ｘ３６００隻==４８６，０００元。
        (d) ２６４，０００元＋４４４，０００元＋４８６，０００元==
            １，１９４，０００元。
    b.被告之主張
   (A)被告由始至終即主張總金額為一百二十一萬八千元。
   (B)被告主張之總價，其計算方式說明如后：
        (a) 小叮噹每隻單價１２０元Ｘ２４００隻＝２８８，０００元。
        (b) 十三吋皮卡丘每隻單價１８５元Ｘ２４００隻＝４４４，０００元，此
            部分主張兩造完全相同並無爭議。
        (c) 十一吋皮卡丘每隻單價１３５元Ｘ３６００隻＝４８６，０００元。
        (d) ２８８，０００元＋４４４，０００元＋４８６，０００元＝
            １，２１８，０００元。
    c.原告主張不足採，而被告主張屬實之理由
   (A)原告前後主張之總價並不相符，先於存證信函中主張係一百零一萬八千元，在
      本件起訴狀中又改稱係一百二十九萬一千二百元，準備（二）狀又改稱係一百
      一十九萬四千元，前後矛盾，所言顯然不實，而被告所主張之金額，由始至終
      皆屬一致，並無更異，足堪採信。
   (B)查原告原起訴主張因解約而請求被告給付５８３，８２０元，並請求返還３８
      ０，０００元之支票，而伊又主張未解約部分之價值係１１２，５００元（參
      原告起訴狀第三頁最後一行），此外伊亦承認保留２００，０００元尾款尚未
      支付（參被證七原告所發存證信函），則５８３，８２０元＋３８０，０００
      元＋１１２，５００元＋２００，０００＝１，２７６，３２０元，此顯然又
      與原告所主張之金額無一相符。
   (C)由前述可知原告就本件買賣總價時而稱係１，０１８，０００元，時而稱係１
      ，２９１，２００元，時而稱係１，１９４，０００元，而由伊所主張之金額
      詳細計算後，又可得出伊主張之總價為１，２７６，３２０元，原告主張之買
      賣總價從未一致，何以如此？實係原告不願據實陳述，竭盡各種方式隱匿實情
      ，以致矛盾百出。
   (D)被告自始即主張本件買賣總價１，２１８，０００元，此一主張詳細觀察原告
      之陳述即可知被告所主張之總價及各項產品單價確屬事實：
        (a) 原告主張伊交付ＣＨＡ0000000之支票面額２８８，０００元給
            被告（參起訴狀第三頁）。
        (b) 原告又主張交付ＣＨＡ0000000之支票面額３５０，０００元給
            被告（參起訴狀第三頁）。
        (c) 原告又主張伊交付廖麗雲為發票人，票號0000000號，面額３８
            ０，０００元之支票給被告（參訴之聲明第二項）。
        (d) 此外原告又主張伊保留尾款２００，０００元（參被證七原告所發存證
            信函）。
        (e) 由原告前述款項加以計算２８８，０００元＋３５０，０００元＋３８
            ０，０００＋２００，０００元＝１，２１８，０００元，此一金額正
            與被告所主張之買賣總價完全吻合，即可知被告主張之買賣總價及各項
            產品單價係屬事實，足堪採信。
    d.由前述即可確知本件買賣小叮噹之單價確實為一二０元，總價二十八萬八千元
      ，十一吋皮卡丘單價一三五元，總價四十八萬六千元，十三吋皮卡丘單價一八
      五元，總價四十四萬四千元。
  (2) 八十九年一月五日
  Ａ．被告交付貨物，其中小叮噹二千四百隻及十三吋皮卡丘二千四百隻（此十三吋
      皮卡丘共裝成二百箱），就此小叮噹及十三吋皮卡丘係裝成一貨櫃，送達時係
      由原告員工陳國興簽收（參被證一），而十一吋皮卡丘共三千六百隻，裝成一
      百五十箱，亦於同一送達，由原告員工郭家和簽收（參被證二），就此事實原
      告亦加以承認（起訴狀第二頁），被告所主張數交付貨物乙節，自堪採信。
  Ｂ．在八十九年一月五日送交貨物時，原告當場即加以檢查，當時原告係表示小叮
      噹部分並無瑕疵，而皮卡丘部分須加以修補，至於須修補之詳細數量，伊須加
      以統計再行通知被告。
  (3) 八十九年一月九日或十日左右
      原告通知被告表示已詳細檢查小叮噹及十一吋皮卡丘，其中小叮噹部分確無瑕
      疵，而一百五十箱之十一吋皮卡丘中共有一百四十七箱︵每箱二十四隻，是以
      總共有三五二八隻︶需要修改，由此可知：
  Ａ．原告詳細查小叮噹及十一吋皮卡丘並確定小叮噹並無瑕疵而統計出十一吋皮卡
      丘有一四七箱需要修補，其所需時間約四至五日。
  Ｂ．又小叮噹部分確定絕無瑕疵。
  (4) 八十九年一月十一日被告委託政欣公司至原告住於泰山之倉庫將一百四十七箱
      十一吋皮卡丘運至宜蘭修補（參被證三）。
  (5) 八十九年一月十二日
  Ａ．被告委託貨運公司將修復完成之一四七箱十一吋皮卡丘送交原告收受，原告對
      於伊收受此一四七箱十一吋皮卡丘之事不爭執，並於九十一年四月二日開庭時
      當庭自認，是以被告主張自堪採信。
  Ｂ．同日原告通知被告就小叮噹部分之價款二八八，０００元可以請款，同時通知
      十三吋皮卡丘有部分有瑕疵有待修補，對於十一吋及十三吋皮卡丘之價款伊希
      望十三吋皮卡丘修補無誤後方才付款，被告公司向原告表示被告就皮卡丘玩具
      機心部分業已替製造工廠代墊太多款項，是以請原告務必先支付部分款項，最
      後原告亦答應就皮卡丘部分簽發一紙八十九年一月二十日到期面額三十五萬元
      之支票以為支付，從而原告在當日交予被告公司連號之二紙支票，其面額分別
      係二八八，０００元（此係小叮噹之價款）及三五０，０００元（此係皮卡丘
      之部分款項，然並未區分係十一吋或十三吋皮卡丘之部分款項），由此一事實
      可知：
    a.就小叮噹部分原告公司業已肯定並無瑕疵且支付全部款項二八八，０００元。
    b.原告為隱匿小叮噹業已驗收並無瑕疵之事實，乃聲稱伊所支付之二八八，００
      ０元並非小叮噹之價款，並辯稱小叮噹部分總價款為二十六萬四千元（參原告
      準備（一）狀第三頁），並提出原證五出貨單以圖證實其說，惟原告此等辯詞
      不足採信，蓋：
   (A)細觀原告所提原證五出貨單，姑不論其形式及內容真正與否，由其上所載出貨
      日期為八十八年七月十七日即可確知原證五出貨單與本件訴訟無涉，蓋原告起
      訴狀事實及理由欄即明白載明本件爭訟係因「查原告於『八十八年十一月底』
      向被告訂購絨毛玩具三批，包括十一吋小叮噹二四００隻．．．」，而原證五
      之出貨單卻係八十八年七月十七日，兩件交易毫無關係，原告將之混為一談，
      實不足採。
   (B)如前所言若小叮噹之單價為一百一十元，此部分總價為二十六萬四千元，則亦
      與原告所主張之總價不符，相互之間有所矛盾，是以原告此部分所辯自不足採
      信。
   (C)由前述可知原告辯稱被告所交付之小叮噹玩具有瑕疵不足採信，原告非但收受
      貨物且經驗收，在收到貨物七天後又單獨就此價款二八八，０００元開出支票
      ，從而伊辯稱原告所交付之小叮噹有瑕疵，絕非事實。
  (6) 八十九年一月十三日或十四日
      原告與被告聯繫表示要修補之十三吋皮卡丘共五十箱（共六百隻）。由此即可
      知：
  Ａ．被告所交付之另一百五十箱（一千八百隻）十三吋皮卡丘並無瑕疵。
  Ｂ．即便由八十九年一月五日起算至八十九年一月十四日止，原告最遲在十天內亦
      可檢驗所有物品並統計有待修補之數量。
  (7) 八十九年一月十五日
      兩造原約定八十九年一月十五日由被告載回十三吋皮卡丘五十箱修補瑕疵，被
      告委託政欣通運有限公司前往，原告拒不打開倉庫，政欣公司無功而返（參被
      證五）。
  (8) 八十九年一月二十日
  Ａ．其情形與八十九年一月十五日相同，政欣公司人員亦未能載回五十箱有待修補
      之十三吋皮卡丘（參被證六）。
  Ｂ．原告在八十九年一月十二日所交付面額卅五萬元之支票亦獲得付款。
  (9) 八十九年一月下旬（確切日期現難以確定）。
      被告公司取回有瑕疵之十三吋皮卡丘共五十箱加以修補。
  (10)八十九年一月二十七日
  Ａ．被告公司負責人甲○○先到達原告處與伊洽談支付其他貨款之事，而修補完成
      之五十箱十三吋皮卡丘亦在運送往原告之途中, 當時甲○○與原告洽談，原告
      交付一紙面額卅八萬元之支票（即系爭廖麗雲所簽發０三０九六七號之支票）
      ，至於餘款二十萬元，伊則拒絕支付，表示該二十萬元係保留款，日後再行支
      付，甲○○則以原告收受之貨物已高達一百一十萬七千元，即使五十箱十三吋
      皮卡丘尚未送達，原告亦僅能暫緩支付十一萬一千元（五十箱＝六百隻Ｘ每隻
      一八五元＝十一萬一千元），因原告堅持要扣款二十萬元，最後甲○○無法接
      受，乃在該修補後之五十箱十三吋皮卡丘送交給原告前，通知貨運公司將該五
      十箱十三吋皮卡丘運回，有關此節　鈞院可觀諸被證七江鐘譽存證信函亦自承
      保留二十萬之尾款即明。
  Ｂ．兩造至此即正式決裂。
  (11)八十九年二月十五日
  Ａ．從八十九年一月十二日原告公司收受修補完成之十一吋皮卡丘起至八十九年二
      月十五日止共一月有餘，原告方才以原證一存證信函主張被告所交付之貨物半
      數以上規格不符品質不良，並主張被告公司「自行在市場販售，嚴重損害本人
      （指原告）可得權益」。
  Ｂ．原告此一存證信函內容不實，且亦透露伊之所以謊稱被告交付之貨物有瑕疵係
      因被告亦在市場上銷售同種貨物，惟被告與原告洽談系爭買賣時根本未約定被
      告不得再將同種貨物銷售他人，是以原告之主張顯無理由。
  (12)八十九年七月二十四日
      原告又以原證二存證信函主張解除兩造間買賣契約等事。
  ２、被告所交付之貨物並無瑕疵。
  (1) 就小叮噹部分而言
  Ａ．原告於八十九年一月五日收受貨物。
  Ｂ．原告表示此部分無瑕疵，並就此部分總價款二八八，０００元在八十九年一月
      十二日單獨簽發同額支票支付給被告。
  Ｃ．是以此部分無瑕疵，自無疑義。
  Ｄ．原告以九十一年四月十七日辯論意旨狀主張小叮噹部分「其中二千一百九十隻
      有填充物與約定不符（應用Ａ級棉花卻用泡棉）、造型走樣、小叮噹配件等瑕
      疵，此情業經另案給付票款事件法官親至原告公司倉庫勘驗庫存品，原告當場
      提示被告公司所生產之成品與系爭瑕疵品比對結果：『小叮噹之樣品（即成品
      ）有鈴鐺，成品（即系爭瑕疵品）沒有，成品嚴重走型』，是證被告所交付之
      十一吋小叮噹確有瑕疵。」（參原告九十一年四月十七日辯論意旨狀第三頁最
      後一行起），惟此等辯詞不足採信，蓋：
    a.台灣板橋地院八十九年簡上字第二四七號給付票款訴訟承審法官至原告倉庫勘
      驗時，原告（在該案中係上訴人廖麗雲之訴訟代理人）提出嚴重扭曲變形之玩
      具主張被告公司所交付，惟在該訴訟中，被告公司之員工朱兆罡業已具體說明
      原告所提嚴重扭曲變形之小叮噹根本非被告公司所交付，而原告亦未能證明該
      嚴重扭曲變形之小叮噹係被告公司所交付，是以原告在本件訴訟辯論意旨狀中
      稱「此情業經另案給付票款事件法官親至原告公司倉庫勘驗庫存品，原告當場
      提示被告公司所生產之成品與系爭瑕疵品比對結果：『小叮噹之樣品（即成品
      ）有鈴鐺，成品（即系爭瑕疵品）沒有，成品嚴重走型』，是證被告所交付之
      十一吋小叮噹確有瑕疵。」顯非事實。
    b.台灣板橋地院八十九年簡上字第二四七號給付票款訴訟九十年五月十日勘驗時
      ，原告江鐘譽根本未能證明其所提出之嚴重變形小叮噹係被告公司所交付，
      鈞院可細觀原告於九十年五月二十九日陳報狀所附板橋地院勘驗筆錄即明，是
      以原告前揭辯詞顯不足採信。
    c.又倘若被告所交付之小叮噹玩具果真係如原告所主張有造型嚴重走樣，填充物
      不符，配件不符等諸多顯而易見之瑕疵，則原告當時根本不可能收受貨物，更
      何況原告在收受貨物一星期後尚且特別針對小叮噹部分價款簽發二八八，００
      ０元之支票支付給被告，由此即知原告所稱之瑕疵顯屬虛構，台灣板橋地方法
      院承審法官勘驗時原告所提出之嚴重變形小叮噹根本非被告公司之產品。
  Ｅ．原告確實係以票號ＣＨＡ0000000，面額二八八，０００元之支票針對
      此筆小叮噹價款加以支付，此由被告九十一年四月十二日辯論意旨狀第三頁至
      第八頁所述內容即明，原告辯稱小叮噹部分單價為一一０元，此部分總價二六
      四，０００元，票號ＣＨＡ0000000，面額二八八，０００元之支票並
      非支付小叮噹之價款（參原告九十一年四月十七日辯論意旨狀第四至五頁），
      顯然與其歷來之主張有所矛盾，不足採信，被告八十九年一月五日交付之小叮
      噹確實無瑕疵，原告亦在七日後之八十九年一月十二日針對此部分價款二八八
      ，０００元加以支付，足見原告此部分主張無理由。
  Ｆ．原告欲解約真正之原因乃係被告亦將相同產品在市場上銷售他人，此觀諸原證
      一板橋民族郵局第三十七號存證信函即明（惟被告將同一產品銷售他人並未違
      約，被告製造產品本即係要在市場銷售，並未與原告約定只得銷售原告一人）
      ，倘若被告之小叮噹玩具果真如原告所言有嚴重變形，配件不符等瑕疵，根本
      不可能在市場上銷售，由此可知原告所言顯非事實。
  (2) 就十一吋皮卡丘而言
  Ａ．原告於八十九年一月五日收受貨物。
  Ｂ．原告在八十九年一月九日或十日表示此部分貨物共一四七箱有瑕疵，被告業已取
      回修補，而由原告在八十九年十一月十二日修補完成交付原告驗收無誤。
  Ｃ．原告以九十一年四月十七日辯論意旨狀辯稱「查被告所交付十一吋皮卡丘數量
      共計三千六百隻，惟其全數俱有填充物與約定不符、造型走樣、眼睛白點部分
      嚴重刮傷等重大瑕疵，此等情狀亦經另案給款事件法官履勘貨物之實際狀況：
      『十一吋皮卡丘部分，樣品內充物是樹脂棉花，成品內充物是泡棉廢料，成品
      外表嚴重變型』，法官並主動要求就內充物及外形變形部分照相附卷，且被告
      亦自承於八十九年一月十一日將一百四十七箱有瑕疵之十一吋皮卡丘運回修補
      ，是該批貨物確有瑕疵，堪可認定。」（原告九十一年四月十七日辯論意旨狀
      第五頁），惟此亦與事實不符，蓋：
    a.台灣板橋地方法院八十九年簡上字第二四七號給付票款訴訟承審法官至原告倉
      庫勘驗時，原告（在案中係上訴人廖麗雲之訴訟代理人）提出嚴重扭曲變形之
      玩具主張被告公司所交付，惟在該訴訟中，被告公司之員工朱兆罡業已具體說
      明原告所提嚴重扭曲變形之皮卡丘根本非被告公司所交付，　鈞院可細觀勘驗
      筆錄內容即明，而原告（在該案中係上訴人廖麗雲之訴訟代理人）及廖麗雲迄
      今仍未能舉證伊從倉庫中取出部分有瑕疵之貨物確實係屬被告公司之產品，是
      以原告指稱被告自承此部分貨品有瑕疵，並非事實。
    b.原告在八十九年一月五日收受十一吋皮卡丘並在八十九年一月九日或十日檢驗
      後通知被告，被告在八十九年一月十一日將一百四十七箱十一吋皮卡丘載回修
      補，此為兩造所不爭執，此觀諸原告亦主張「被告亦自承八十九年一月十一日
      將一百四十七箱有瑕疵之十一吋皮卡丘運回修補」（原告九十一年四月十七日
      辯論意旨狀第五頁）即明，而原告亦自承被告確實在八十九年一月十二日將一
      百四十七箱修補後之十一吋皮卡丘送交予伊，此觀諸被告亦稱「２．被告以伊
      於八十九年一月十二日即將有瑕疵之一百四十七箱十一吋皮卡丘修補完畢，運
      回交付原告云云，惟查：一百四十七箱之皮卡丘數量多達三千五百二十八隻
      ，被告竟能一日修補完畢」（原告九十一年四月十七日辯論意旨狀第五頁），
      是以被告確實在八十九年一月十一日運回一百四十七箱十一吋皮卡丘加以修補
      ，並於八十九年一月十二日送交原告，兩造均無爭執，倘若被告送回之十一吋
      皮卡丘竟係「樣品內充物是樹脂棉花，成品內充物是泡棉廢料，成品外表嚴重
      變型」，有如此一望即知之嚴重瑕疵，原告焉有可能收受？伊必然當場拒收，
      更何況原告當日非但收受此一百四十七箱皮卡丘，更當場簽發連號支票，票號
      分別為ＣＨＡ0000000（面額：二八八，０００元）、ＣＨＡ0000
      000（面額：三五０，０００元），前者用來支付小叮噹貨款，後者用來支
      付部分皮卡丘貨款，由此即知原告指稱被告八十九年一月十二日送回修補之十
      一吋皮卡丘有「樣品內充物是樹脂棉花，成品內充物是泡棉廢料，成品外表嚴
      重變型」顯屬子虛。
    c.原告主張被告交付之十一吋皮卡丘全數有填充物與約定不符、造型走樣、眼睛
      白點部分嚴重刮傷等瑕疵，則伊何以只要求被告運回一百四十七箱加以修補？
      何以不要求被告就全數之貨物全數修補，是以原告所言顯然與事實不符。
  Ｄ．原告欲解約真正之原因乃係被告亦將相同產品在市場上銷售他人，此觀諸原證
      一板橋民族郵局第三十七號存證信函即明（惟被告將同一產品銷售他人並未違
      約，被告製造產品本即係要在市場銷售，並未與原告約定只得銷售原告一人）
      ，倘若被告之十一吋皮卡丘玩具果真如原告所言有嚴重變形，配件不符等瑕疵
      ，根本不可能在市場上銷售，由此可知原告所言顯非事實。
  (3) 就十三吋皮卡丘而言
  Ａ．原告於八十九年一月五日收受貨物。
  Ｂ．原告在八十九年一月十三日或十四日通知被告表示總計共五十箱（六百隻）有
      瑕疵待修補。
  Ｃ．八十九年一月二十七日兩造因保留款問題發生爭執而決裂，被告雖未將修補完
      之五十箱十三吋皮卡丘交付，然八十九年一月五日所交付之另一百五十箱十三
      吋皮卡丘（一千八百隻）則經原告驗收並無瑕疵，否則伊焉有在八十九年一月
      十三日或十四日表示僅有五十箱十三吋皮卡丘有瑕疵須加修補之理？是以原告
      於八十九年一月五日所收受之另一百五十箱皮卡丘並無瑕疵。
  Ｄ．原告以九十一年四月十七日辯論意旨狀辯稱「查原告向被告購買十三吋皮卡丘
      共計二千四百隻，其中二千二百三十二隻有填充與約定不符、造型走樣、眼睛
      白點部分嚴重刮傷等瑕疵，經勘驗結果：『十三吋皮卡丘部分，眼睛部位有刮
      傷，即眼球部分有刮痕造成黑色部顯露出來，經勘驗，上訴人取出一箱十三吋
      皮卡丘，確有此現象，經剪開後，內填充物為泡棉』，被告亦自承十三吋皮卡
      丘有瑕疵，被告屢向原告交涉取回修補，最後取回五十箱，嗣後並未送還原告
      等語，是原告所陳並非子虛。」（原告九十一年四月十七日辯論意旨狀第六頁
      ），惟此亦與事實不符，蓋：
    a.板橋地方法院至原告之倉庫勘驗時，原告提出十三吋皮卡丘主張眼球部分有刮
      傷，造成黑色部分露出，其內填充物為泡棉，然原告在其倉庫內所取出供勘驗
      之十三吋皮卡丘並非被告公司之產品，被告公司之員工朱兆罡當場已陳述甚詳
      ，原告在該訴訟中迄今仍未能證明伊所提出之十三吋皮卡丘確實係被告所交付
      之貨物，是以該件訴訟迄今仍在準備程序之中，承審法官仍要求該件訴訟之上
      訴人廖麗雲之訴訟代理人（即本件訴訟之原告江鐘譽）須加以舉證，今原告在
      本件訴訟中竟稱「被告亦自承十三吋皮卡丘有瑕疵」，顯然並非事實。
    b.如前所述十三吋皮卡丘中經原告驗收後僅有五十箱有瑕疵，另一百五十箱並無
      瑕疵，而有瑕疵之五十箱十三吋皮卡丘亦經被告載回修補，此為原告於辯論意
      旨狀第六頁前揭辯詞所自認，則另一百五十箱十三吋皮卡丘根本無瑕疵，從而
      原告之主張顯然前後矛盾，由此亦可知伊在板橋地院勘驗時取出造型嚴重走樣
      之十三吋皮卡丘，根本非被告公司所交付之貨物。
    c.原告主張被告交付之貨物係以泡棉做為填充物，且造型走樣，此並非事實，蓋
      倘若被告係以泡棉為填充物，且造型走樣，則原告在被告取回五十箱十三吋皮
      卡丘修補時則必然請被告將所有皮卡丘運回修補，焉有只要被告修補五十箱之
      理？由此即知原告所言不實。
  Ｅ．原告欲解約真正之原因乃係被告亦將相同產品在市場上銷售他人，此觀諸原證
      一板橋民族郵局第三十七號存證信函即明（惟被告將同一產品銷售他人並未違
      約，被告製造產品本即係要在市場銷售，並未與原告約定只得銷售原告一人）
      ，倘若被告之十三吋皮卡丘玩具果真如原告所言有嚴重變形，配件不符等瑕疵
      ，根本不可能在市場上銷售，由此可知原告所言顯非事實。
  (4) 原告於九十年五月二十九日以陳報狀陳報板橋地院八十九年度簡上字第二四七
      號勘驗筆錄以圖令　鈞院誤認被告交付之貨物有瑕疵，惟在板橋地院勘驗當時
      原告所提出之貨物根本非被告公司所交付，該民事訴訟被上訴人朱兆罡已在勘
      驗時明確供稱原告當時所提之貨物並非被告侑佳公司所交付，已詳如前述，是
      以原告提出該份勘驗筆錄顯係意圖混淆事實矇騙　鈞院。
  ３．原告並未從速檢查所受領之物並通知被告，依民法第三六五之規定，視為承認
      其受領之物。
  (1) 原告所收受之貨物小叮噹部分、一百五十箱十三吋皮卡丘、三箱十一吋皮卡丘
      並無瑕疵，而有待修補之一百四十七箱十一吋皮卡丘亦已修補無誤，是以皆無
      瑕疵已如前述。
  (2) 退千萬步言即便被告所交付之貨物有瑕疵，原告亦未從速檢查所受領之物並通
      知被告，依民法第三六五之規定，視為承認其受領之物，自無解除契約之權利
      ，蓋：
  Ａ．如前所述，原告在八十九年一月五日收受貨物，而在八十九年一月九日或十日
      即已確知小叮噹絕無瑕疵，並統計出十一吋皮卡丘共有一百四十七箱須加以修
      補，其檢驗時間約須五日。
  Ｂ．原告在八十九年一月五日亦收十三吋皮卡丘，伊係在八十九年一月十三日或十
      四日統計出此部分有五十箱須加以修補，其從速檢查通知之時間充其量不過八
      、九日。
  Ｃ．而原告退回被告又修補後再交付之貨物只有一百四十七箱十一吋皮卡丘，至於
      另五十箱修補完成之十三吋皮卡丘則因雙方於八十九年一月二十七日決裂未曾
      交付。
  Ｄ．依前述事實可知若原告就再行交付之修補後十一吋皮卡丘（共一百四十七箱）
      果真有從速檢查通知，則伊至遲應在八十九年一月十五日左右即通知被告主張
      修補後之十一吋皮卡丘仍有瑕疵。
  Ｆ．惟細觀全卷可知原告係在八十九年二月十五日方才以板橋民族郵局第三十七號
      存證信函主張原告交付之貨物有瑕疵，同時指責被告在市場上販售相同貨物損
      害伊可得權益。
  (3) 由前述可知原告亦未從速檢查所受領之貨物並儘速通知被告，依民法第三六五
      之規定，視為承認其受領之物，是以即便被告交付之貨物有瑕疵，原告亦無解
      除契約之權利，原告雖辯稱伊早已通知貨物有瑕疵且口頭要求被告須在八十九
      年一月十五日前修補完畢（參原告準備（一）狀第二頁倒數第四行），惟此係
      顯而易見之謊言，蓋：
  Ａ．倘若原告之前即主張貨物有瑕疵且通知須在八十九年一月十五日修補完畢，而
      被告並未依原告要求修補完畢，何以伊八十九年一月十二日所交付面額三十五
      萬元之支票會獲得付款？原告雖就此聲稱「原告為維護票信，只得先允前開上
      海商業銀行二紙票據兌現」（參原告準備（一）狀第三頁第四行），惟此實不
      足採信蓋伊所交付發票人為廖麗雲之面額三十八萬元支票即已退票，足見原告
      所辯為維票信云云，純屬子虛，不足採信。
  Ｂ．被告就五十箱待修補之十三吋皮卡丘分別在八十九年一月十五日及二十日二次
      委託政欣公司前往運送，均遭原告拒絕，原告於其存證信函中亦承認此事，惟
      辯稱「至於空車而回實屬聯絡上有問題所致」（參被證七第三頁），倘若伊已
      通知被告表示有瑕疵，而被告果真接到通知允諾在八十九年一月十五日前修補
      所有瑕疵，則何以有此等八十九年一月十五日、二十日派車取回五十箱十三吋
      皮卡丘而遭拒絕之事？由此即知原告所言並非事實。
  ４、末查兩造之所以引起紛爭並非如原告所言係貨物有瑕疵，而係原告先主張要有
      保留款雙方因而決裂，俟後原告又因被告在外販售相同貨物影響其市場及權益
      ，因而有所怨言，此觀諸原證一存證信函內容即明，然兩造間實未約定被告製
      造貨物僅得販售給原告，不得銷售給其他廠商，是以原告乃假藉貨物有瑕疵為
      由以圖解約，是以其所稱被告交付貨物有瑕疵云云，實不足採信。
  ５、綜合前述即知被告交付之貨物並無瑕疵，原告實無解除契約之權利，伊主張解
      約請求返還價款及支票之請求實無理由。
    理    由
一、原告起訴主張兩造於八十八年十一月底訂立買賣契約，由原告向被告購買如附表
    所示之絨毛玩具三批，詎經從速檢查後發現有如附表所示之數量具有外型走樣、
    內充不符、眼睛刮傷等重大瑕疵，經通知被告補正並交付良品，被告僅運回十一
    吋皮卡丘一百四十七箱，惟並未予補正完全即行運交原告，另運回六百個十三吋
    皮卡丘，惟迄今尚未修補交付，顯未盡其瑕疵補正之義務，原告不得已乃依民法
    第三百五十九條、第二百二十七條規定，以八十九年七月二十四日存證信函向被
    告為解約之意思表示，就有瑕疪部分之買賣關係予以解除。本件買賣總價為一百
    十九萬四千元，瑕疵部分之價款為一百十三萬九千八百二十元，無瑕疵部分價款
    為五萬四千一百八十元，原告業已依法解除有瑕疵部分之買賣契約，被告自負回
    復原狀之義務。而原告共交付被告支票三紙，面額分別為二十八萬八千元、三十
    五萬元、三十八萬元，前二紙支票，被告已提示並獲兌現，另三十八萬元之支票
    ，則經被告轉讓訴外人朱兆，勢已無法請求返還，爰一併請求償還票面金額如訴
    之聲明所示。被告則以原告購買之三批絨毛玩具，除十一吋皮卡丘部分有一百四
    十七箱有瑕疵，已經被告取回補正交付；十三吋皮卡丘部分有五十箱（六百個）
    有瑕疵，也經被告運回補正，惟因兩造發生款項爭議，被告乃拒絕交付該補正之
    十三吋皮卡丘外，其餘均如期交付原告，並經原告收受，原告嗣後主張有八千零
    二十二個玩具有瑕疵，被告予以否認，是以，原告解除契約並無依據，自無權請
    求返還價金；又關於小叮噹玩具之單價應為一百二十元，而非原告主張之一百一
    十元等語置辯。
二、原告主張兩造於八十八年十一月底訂立買賣契約，由原告向被告購買如附表所示
    之絨毛玩具三批，其中十一吋皮卡丘玩具一百四十七箱，曾經被告運回修補再行
    送回，另有十三吋皮卡丘六百個經被告取回修補，惟迄今尚未交付，原告以八十
    九年七月二十四日存證信函向被告為解約之意思表示，原告因本件買賣已交付被
    告支票三紙，其中面額二十八萬八千元、三十五萬元支票二張已經被告兌領，另
    一紙三十八萬元之支票，則經被告背書轉讓他人等事實，業據提出八十九年七月
    二十四日存證信函一紙為證，並為被告所不爭執，堪信為真。
三、按買賣因物有瑕疵，而出賣人因前五條之規定應負擔保之責者，買受人得解除契
    約，民法第三百五十九條前段定有明文。次按民事訴訟如係由原告主張權利者，
    應先由原告負舉證之責，若原告先不能舉證，以證實自己主張之事實為真實，則
    被告就其抗辯事實即令不能舉證，或其所舉證據尚有疵累，亦應駁回原告之請求
    ；又當事人於其利己事實之主張，除事實於法院已顯著，或為其職權上已認知者
    外，應負立證之責。最高法院十七年上字第九一七號、十八年上字第一六八五號
    判例意旨參照。本件原告主張被告給付不完全及買賣標的物具有瑕疵而解除契約
    ，除被告不爭執之六百個十三吋皮卡丘部分，原告依民法第三百五十九條前段主
    張解除契約，合於法律規定外，其餘七千四百二十二個買賣標的物具有瑕疵一節
    ，既為被告所否認，原告即負有舉證責任。原告固舉另給付票款事件中，台灣板
    橋地方法院於九十年五月十日勘驗結果，證明小叮噹玩具有「沒有鈴噹、嚴重走
    形」；十一吋皮卡丘有「內充泡棉廢料、外表嚴重變形」；十三吋皮卡丘有「眼
    晴刮傷、內充泡棉」等瑕疵，此有該院八十九年簡上字第二四七號勘驗筆錄影本
    一件附卷可稽，惟被告否認該有瑕疵之貨品為系爭買賣標的物，是該等勘驗結果
    仍不足以證明七千四百二十二個貨品具有瑕疵甚明。是以，原告主張解除七千四
    百二十二個玩具部分之買賣契約，即屬無據。
四、本件三批玩具之買賣契約，除六百個十三吋皮卡丘經原告解除外，其餘有效部分
    以原告主張有利於原告之附表所示單價計算，其總價金應為一百零八萬三千元（
    計算式：110元x2400隻+185元x1800個+135元x3600個），惟原告陳稱其給付三紙
    支票面額合計為一百零一萬八千元，顯然尚不足以支付總價金。是以，該六百個
    十三吋皮卡丘買賣契約雖經合法解除，且原告自承兩造間之交易習慣均係多批貨
    款一起核算，亦即無以特定已交付之價金中何部分為該六百個十三吋皮卡丘之價
    金。則原告請求被告返還該解除部分之價金，循屬無據。
五、從而，原告依據民法第二百五十九條第一項第一款、第二款規定，請求被告回復
    原狀，返還已解除部分之買賣價金，自屬乏據，爰併同其假執行之聲請駁回之。
六、本件事證已明，兩造其餘主張及舉證，均於本件判斷不生影響，爰不另為贅述，
    併此敘明。
七、據上論結，原告之訴為無理由，依民事訴訟法第七十八條，判決如主文。
中　　　華　　　民　　　國　　九十一　　年　　　五　　　月　 　十六 　　日
                                    臺灣士林地方法院民事第三庭
~B法　　　官　李玉卿
右為正本係照原本作成。
如對本判決上訴須於判決送達後廿日內向本院提出上訴狀。
中　　　華　　　民　　　國　　九十一　　年　　　五　　　月　　二十一　　日
~B法院書記官　李育東
